臺灣高雄地方法院刑事判決　　　　　　　95年度易字第2349號
公　訴　人　臺灣高雄地方法院檢察署檢察官
被　　　告　甲○○
上列被告因違反商標法案件，經檢察官提起公訴（95年度偵字第
26840 號），本院以簡式審判程序審理，判決如下：
    主  文
甲○○明知為未得商標權人同意，於同一商品，使用相同之註冊
商標之商品而販賣，處有期徒刑伍月，如易科罰金，以新臺幣壹
仟元折算壹日，緩刑貳年。扣案仿冒「LOUIS VUITTON 」商標之
上衣壹件、宅急便執據貳張及訂購單伍張均沒收。
    事  實
一、甲○○明知商標圖樣LOUIS VUITTON （商標審定號：000000
    00號、商標專用期限至民國97年2 月15日止）ARMANI、CELI
    NE、CHA NEL 、PRADA 、BOSS、DKNY、GUCCI 、GINNI VERS
    ACE 、愛馬仕等係路易威登馬爾悌耶公司等向我國經濟部中
    央標準局（於民國88年1 月26日改制為經濟部智慧財產局）
    申請註冊，均取得指定使用於衣服、手錶、鞋子等物品之商
    標專用權，且為相關大眾所共知之商標圖樣，現均仍於專用
    期間內，未經該商標專用權人之同意或授權，不得於同一商
    品，使用相同於此等註冊商標之商品，或將此等商品販賣，
    竟基於販賣之犯意，自92年間某日起至95年8 月15日止，將
    其親自前往中國大陸珠海市、上海市購買或以電話或電子郵
    件向大陸地區不詳之人下單訂購，由大陸地區不詳之人將仿
    冒上開商標之商品郵寄來台，以每件單價新台幣（下同）7
    百元購買輸入之仿冒手錶、以3 百元購買輸入之仿冒衣服、
    以6 百元購買輸入之仿冒鞋子，共計約110 件，並利用家用
    電腦上網，持續在YAHOO 奇摩拍賣網站，以其申請之帳號「
    gary vuitton2004」、「gary _vuitt on」、「garyvuitto
    n2003 」刊登標售前開仿冒商標商品之訊息，以手錶每只2
    千元至3 千元不等、衣服每件750 元不等、鞋子每雙1 千2
    百元不等之價格，販賣予由不特定人競標後之得標者，並以
    其所申請之garyvu itton2004@ yahoo.com.tw電子郵件信箱
    及0000000000行動電話號作為與買家聯絡方式，以其所申辦
    之建華商業銀行高雄分行帳戶（帳號：000000 00000000 號
    ），作為得標者匯款之用，收得款項後再以宅急便方式將得
    標之仿冒商標商品寄送予買家，以此方式前後共約賣出90件
    仿冒商標之衣服及鞋子。嗣因員警於95年8 月8日 上網拍定
    仿冒「LOUIS VUIT TON」商標衣服1 件，送請並路易威登馬
    爾悌耶公司鑑定，確定為仿冒商標商品，而申請搜索票至甲
    ○○位於高雄縣鳳山市○○街20巷16號住處搜索，當場扣得
    宅急便執據2 張、訂購單5 張，而查獲上情。
二、案經內政部警政署保安警察第二總隊第一大隊第三中隊報請
    臺灣高雄地方法院檢察署檢察官偵查起訴。
    理  由
一、訊據被告甲○○對於上開事實均坦承不諱，並有仿冒之「
    LOUIS VUITTON 」上衣1 件、宅急便執據2 張、訂購單5 張
    扣案、現場照片6 張與經濟部智慧財產局商標資料檢索服務
    查詢報表1 紙及被告於拍賣網站上之拍賣網頁及成交紀錄列
    印資料（警卷第28頁至第48頁）附卷可佐，且被告所販賣之
    上開「LOUISVUITT ON 」上衣1 件，經鑑定結果，確為仿冒
    商標之商品無誤，此有路易威登馬爾悌耶公司產品意見書1
    份附卷可按（警卷第4 頁），是本件事證明確，被告犯行堪
    以認定，應依法論科。
二、核被告甲○○反覆輸入、販賣仿冒商品之行為，係犯商標法
    第82條、第81條第1 款之明知為未得商標權人同意，於同一
    商品，使用相同於他人註冊商標之商品而販賣罪。被告輸入
    仿冒商標商品後進而販賣，對於原商標權人之權益侵害，顯
    以直接侵害其商業利益之販賣行為較為嚴重，是其輸入仿冒
    商標商品之低度行為應為販賣之高度行為所吸收，不另論罪
    。按刑事法若干犯罪行為態樣，本質上原具有反覆、延續實
    行之特徵，立法時既予特別歸類，定為犯罪構成要件之行為
    要素，則行為人基於概括之犯意，在密切接近之一定時、地
    持續實行之複次行為，倘依社會通念，於客觀上認為符合一
    個反覆、延續性之行為觀念者，於刑法評價上，即應僅成立
    一罪。學理上所稱「集合犯」之職業性、營業性或收集性等
    具有重複特質之犯罪均屬之，例如經營、從事業務、收集、
    販賣、製造、散布等行為概念者是（最高法院95年度台上字
    第1079號、第3937號、第4686號判決意旨參照）。被告自92
    年某日起，至96年8 月15日某時止，反覆於拍賣網站上販賣
    前述仿冒商標「LOUIS VUITTON 」、ARMANI、CELI NE 、
    CHA NEL 、PRADA 、BOSS、DKNY、GUCCI 、GINNI VERS ACE
    、愛馬仕之衣服及鞋子，其時間、場所均極密接，依上開意
    旨，應認係基於一個集合犯意所為，而為包括之一行為。被
    告同一販賣行為，未得不同商標權人同意，於同一商品，使
    用相同之註冊商標之數個商品，侵害如附表所示數個商標專
    用權人之法益，係以一行為觸犯數罪名，為想像競合犯，依
    刑法第55條前段規定，從一重之明知為未得商標權人同意，
    於同一商品，使用相同之註冊商標之商品而販賣罪處斷。爰
    審酌被告罔顧商標專用權人花費大量金錢所建立之商品形象
    ，任意侵害他人商標專用權牟利，其犯罪之動機及目的均未
    足取，惟念及被告犯後坦承犯行，犯罪所得並非甚鉅等一切
    情狀，量處如主文所示之刑，並審酌被告素無前科，素行良
    好，並依刑法第41條第1 項前段之規定，酌定其易科罰金之
    折算標準如主文。另被告未曾因故意犯罪受有期徒刑以上刑
    之宣告，有臺灣高等法院被告前案紀錄表1 份在卷可考，其
    因一時失慮，致罹刑章，犯後已坦認犯行，於本院審理中業
    與路易威登馬爾悌耶公司作成賠償暨刊登道歉啟事之協議，
    且經該公司亦具狀陳明不願追究等語（本院卷第48頁、第49
    頁），被告經此刑事追訴、審判之教訓後，當能知所警惕而
    無再犯之虞，故本院認為原審所宣告之刑，以暫不執行為適
    當，爰依刑法第74條第1 項第1 款之規定，併宣告緩刑2 年
    ，以啟自新。扣案仿冒之「LOUIS VUITTON 」上衣1 件，為
    被告販賣之仿冒商標商品，應依商標法第83條規定，不問屬
    於犯人與否，均併予宣告沒收。又扣案宅急便執據2 張及訂
    購單5 張，為被告所有供犯商標法第82條之罪所用之物，此
    經被告供述在卷，應依刑法第38條第1 項第2 款之規定宣告
    沒收。
據上論斷，應依刑事訴訟法第299 條第1 項前段、第273 條之1
第1 項，商標法第82條、第83條，刑法第11條、第55條、刑法第
41條第1 項前段、第38條第1 項第2 款、第74條第1 項第1 款，
判決如主文。
本案經檢察官乙○○到庭執行職務。
中　　華　　民　　國　　96　　年　　4 　　月　　10　　日
                  刑事第十三庭  法　官  葉啟洲
以上正本證明與原本無異。
如不服本判決，應於收受送達後10日內向本院提出上訴書狀。
中　　華　　民　　國　　96　　年　　4 　　月　　11　　日
　　　　　　　　　　　　　　　　書記官  蔡語珊
附錄本案所犯法條：
商標法第81條
未得商標權人或團體商標權人同意，有下列情形之一者，處3 年
以下有期徒刑、拘役或科或併科新臺幣20萬元以下罰金：
一、於同一商品或服務，使用相同之註冊商標或團體商標者。
二、於類似之商品或服務，使用相同之註冊商標或團體商標，有
    致相關消費者混淆誤認之虞者。
三、於同一或類似之商品或服務，使用近似於其註冊商標或團體
    商標之商標，有致相關消費者混淆誤認之虞者。
商標法第82條
明知為前條商品而販賣、意圖販賣而陳列、輸出或輸入者，處1
年以下有期徒刑、拘役或科或併科新臺幣5 萬元以下罰金。
